臺灣桃園地方法院刑事判決　　　　　110年度交簡上字第106號
上　訴　人　王和順



上列上訴人因過失傷害案件，不服本院於中華民國110 年1 月22
日所為之110 年度壢交簡字第99號第一審判決（臺灣桃園地方檢
察署檢察官聲請簡易判決處刑書案號：109 年度偵字第35275 號
），提起上訴，本院管轄第二審之合議庭判決如下：
    主  文
上訴駁回。
    事  實
一、王和順於民國109 年9 月5 日上午10時56分許，騎乘車牌號
    碼000-000 號普通重型機車，沿振興路往西勢湖路直行駛至
    ，未注意閃光黃燈表示「警告」，車輛應減速接近，注意安
    全，小心通過及車前狀況，隨時採取必要之安全措施而未減
    速即貿然通過，適王國祥（經原審即本院110 年度壢交簡字
    第99號判決拘役15日確定）亦騎乘車牌號碼000-000 號普通
    重型機車，在桃園市○○區○○路000 ○0 號前欲左轉振興
    路往長壽路方向行駛，亦未注意轉彎車應讓直行車先及注意
    安全距離，又依當時並無不能注意之情況，竟疏未停讓王和
    順之車輛即貿然通過，2 車因而發生碰撞，雙方均人車倒地
    ，王國祥受有雙肘右小腿挫擦傷右腰挫傷，王和順受有左、
    右側髖部挫傷、右側大腿挫傷等傷害。渠2 人於肇事後警方
    到場處理時，均報明為肇事者，說明事發經過，並自首接受
    調查。
二、案經王國祥訴由桃園市政府警察局龜山分局報告臺灣桃園地
    方檢察署檢察官偵查起訴。
    理  由
一、按被告以外之人於審判外之言詞或書面陳述，除法律有規定
    者外，不得作為證據。惟被告以外之人於審判外之陳述，經
    當事人於審判程序同意作為證據，法院審酌該言詞陳述或書
    面陳述作成時之情況，認為適當者，亦得為證據。當事人、
    代理人或辯護人於法院調查證據時，知有第159 條第1 項不
    得為證據之情形，而未於言詞辯論終結前聲明異議者，視為
    有前項之同意，刑事訴訟法第159 條第1 項、第159 條之5
    分別定有明文。查卷附據以嚴格證明被告犯罪事實有無之屬
    傳聞證據之證據能力，當事人於本院審判中均同意作為證據
    ，本院審酌各該證據查無有何違反法定程序取得之情形，亦
    無顯有不可信與不得作為證據等情，因認為適當，故均有證
    據能力，另非供述證據部分，亦無證據可認係公務員基於違
    法之方式所取得或有偽造、變造之情事，復與本案之待證事
    實具有關聯性，同認有證據能力。
二、認定事實之證據及理由
    訊據被告王和順固坦承有於前開時間、地點，騎車與告訴人
    王國祥之機車發生碰撞，惟矢口否認有何過失傷害犯行，辯
    稱：我是直行車被撞，對方是轉彎車，閃光黃燈是表示警告
    ，但對方不是從路口出來，是從工廠出來，他不應該這樣迴
    轉，不然每個人家門口有閃光黃燈就有撞人不用禮讓的福利
    ，被撞的10天、撞人的5 天，這誰有辦法服，本件車禍我沒
    有過失云云。經查：
（一）被告與告訴人於上揭時地發生車禍致雙方人車倒地而均各
      受有上揭傷害等情，業經被告供承在卷，核與告訴人指述
      相符，復有道路交通事故現場圖、道路交通事故調查報告
      表、診斷證明書等在卷可按，此部分事實堪以認定。
（二）按汽車行駛時，駕駛人應注意車前狀況，並隨時採取必要
      之安全措施；閃光黃燈表示「警告」，車輛應減速接近，
      注意安全，小心通過，道路交通安全規則第94條第3 項及
      道路交通標誌標線號誌設置規則第211 條第1 款分別定有
      明文。於事故地點，被告騎乘之行向設有閃光黃燈，相對
      於欲橫跨車道的告訴人緩慢騎出之速度，被告通過路口時
      車速明顯較快，雖試圖煞車（煞車燈亮起）然通過路口時
      速度仍未明顯放慢，且兩車碰撞地點是在靠近路中央白色
      虛線處，且事故當時路面無缺陷、視線開闊清楚、被告與
      告訴人間並無障礙物（旁邊甚至無其他正在行駛的車輛）
      等情，有道路交通事故現場圖、道路交通事故調查報告表
      、監視器及現場照片、本院勘驗事發現場監視器勘驗結果
      在卷可證（簡上卷第53頁），顯然告訴人已騎出路邊一段
      距離，再佐以其緩慢騎出的速度，其並非突然高速竄出，
      被告原可注意到告訴人之車輛而閃避或煞停，但因其未經
      注意車前狀況及依照閃光黃燈燈號指示減速並注意安全，
      即以自己無法即時對車前狀況作出反應的較快車速貿然前
      行，致發生本件車禍，其駕駛行為具有過失自無疑義。而
      遵守交通規則為每個用路人之義務，而肇事責任應各自認
      定，自不能因對方有過失即可當然推論自己並無過失，何
      況告訴人亦因本案遭原審（認定告訴人有轉彎車未禮讓直
      行車的過失）判刑拘役15日確定，刑度尤較被告原審所判
      決之刑度即拘役10日為重，被告所稱「家門口有閃光黃燈
      就有撞人不用禮讓福利」、「被撞的10天、撞人的5 天」
      云云，顯非事實，以被告之邏輯，若只要「是直行車就沒
      有過失而要判無罪」，豈非亦表示「直行車就有撞人的福
      利」，此等主張自無理由。本件事證明確，應依法論科。
三、論罪科刑
（一）核被告王和順所為，係犯刑法第284 條前段之過失傷害罪
      。又被告肇事後，於員警前往現場處理時，當場承認為肇
      事人，有桃園市政府警察局龜山分局龜山交通分隊道路交
      通事故肇事人自首情形紀錄附卷可稽（偵卷第81至83頁）
      ，是被告係於有偵查犯罪權限之機關未發覺犯罪前，向前
      往處理之警員承認其為肇事人，符合自首之規定，依刑法
      第62條前段之規定，減輕其刑。
（二）駁回上訴之理由：原審認被告犯行事證明確，審酌被告行
      經交岔路口時，疏未減速慢行並注意車前狀況，致使告訴
      人受有聲請書所載之傷害，並考量告訴人疏未暫停並禮讓
      幹線道直行車先行，其過失程度較被告為重，及被告於行
      為後自首、至今尚未與告訴人和解或賠償損害，與被告自
      述之智識程度、生活狀況及雙方所受傷勢程度等一切情狀
      ，判處被告拘役10日，如易科罰金，以新臺幣1000元折算
      1 日之刑，核其認事用法並無違誤，所量刑度亦稱妥適。
      被告上訴意旨猶矢口否認犯罪，然其所持辯解不為本院所
      採，已如前述，是其上訴為無理由，應予駁回。
據上論斷，應依刑事訴訟法第455 條之1 第1 項、第3 項、第368
條，判決如主文。
本案經檢察官楊挺宏提起公訴，檢察官陳玟君到庭執行職務。
中    華    民    國   110    年    11    月    11    日
                  刑事第十庭    審判長法  官   林大鈞
                                      法  官   徐漢堂
                                      法  官   洪瑋嬬
以上正本證明與原本無異。
不得上訴。
                                      書記官   劉慈萱
中    華    民    國   110    年    11    月    11    日